# mariebattestini

software engineer



## contact

(+33) 06 67 32 81 53

## compétences

 Java/J2EE, iOS JQuery, NodeJS anglais courant

## profil

Développeuse J2EE avec 7 ans d'expérience principalement en SSII, je suis actuellement consultante indépendante. J'ai mis a profit mes voyages pour élargir mes compétences techniques et suivre des formations en informatique, électronique ainsi qu'en impression 3D. Soucieuse de rester compétitive, j'aimerais travailler sur des projets innovants et créatifs. Je travaille actuellement sur des projets personnels et professionnels me permettant de progresser sur les dernières technologies Web, iOS et iBeacon.

# **experience**

## 2014-2015 Consultante Indépendante - 1 an

Orléans

Consultante pour Misberri LLC et développement de projets personnels

- Création de l'application iOS Booda fashion (www.getbooda.com).
  Booda est une application de ecommerce social connectant des fashionistas localement en utilisant des Gimbal
- Développement d'APIs RESTful ainsi que de sites web d'administration avec NodeJS, Backbone, Bootstrap, Heroku, Git, MongoDB
- Création de site vitrine avec Wordpress
- Développement d'applications iOS en Objective-C avec Firebase et Reactive Cocoa

#### 2012-2013 Consultante IT - 1,5 an

DWS, Brisbane (Australie)

Consultante sur un projet Scrum durant 1 an pour Virgin Australia:

- Développement du site de réservation en ligne basé sur la plateforme SabreSonic en utilisant Scrum puis Kanban
- Développements front-end avec CSS, JS avec YUI et HTML
- Conception et réalisation d'un outil de déploiement automatique en Java avec Selenium Webdriver

Consultante sur site sur un projet Scrum pour Origin Energy:

- Migration et intégration de données client avec l'ETL Talend Open Studio
- Réalisation d'un outil J2EE de génération de code source de type XML en utilisant la technique du scaffolding

#### 2010-2011 **Chef de projet** - 1,5 an

Accenture, Lyon

Chef de projet au sein d'un contrat d'externalisation pour FT

- Reprise et pilotage de projet, mise en place et coordination des équipes distribuées à Nantes, Lyon et Mumbai (Inde)
- Gestion du transfert de compétences et migration des infrastructures logicielles
- Gestion des relations contractuelles avec le client
- Identification, analyse et conception après recueil des besoins client
- Référente fonctionnelle et technique sur le projet
- Support applicatif et interventions sur site pour résolution des problèmes de production
- Application J2EE (Spring & Hibernate) intégrant des interfaces Flex

#### 2007–2010 Ingénieur d'études J2EE - 3 ans

GFI Progiciels, Lyon

Portage d'un progiciel de prestation sociale en technologie web J2EE. Projet conçu et réalisé à Lyon et à Casablanca.

- Identification des besoins métier
- Analyses fonctionnelles et techniques spécifications développements – tests et maintenance de l'application
- Gestion d'équipe et formation des développeurs
- Mise en place de web services et de la documentation

### 2006-2007 Ingénieur d'études - 1 an

Ares, Orléans

Responsable de l'équipe de backlog maintenant le portail web utilisé dans les call-centers de l'ancien opérateur Tele2.

Analyse d'erreurs ; gestion des incidents avec les call-centers.

## **formation**

2004–2006 Bachelor With Honours in Computer Science Heriot Watt University, Edimbourg (UK)

2002–2004 **IUT** Génie des Télécommunications et des Réseaux IUT François Rabelais, Blois

2002 **Baccalauréat** Scientifique Orléans

# languages

Java/J2EE, JSP, Objective C, Swift, Arduino NodeJS, JQuery, Backbone, HTML5, CSS3, Sass

## frameworks

Spring, Hibernate, Ruby on Rails, Bootstrap, Reactive Cocoa

## bases de données

Oracle, MySQL, Postgres, MongoDB, Firebase

## outils

IntelliJ, Xcode, AppCode, Eclipse, Git, Subversion, Heroku, Selenium, Maven, Jenkins, Sonar Talend Open Studio, IBM Rational Suite, MS Project Server, Toad, MAMP, outils Atlassian

## **hobbies**

Anglais courant ; Allemand scolaire ; Permis B Wearables, IoT, électronique, impression 3D Voyages, couture, photographie, randonnée